【裁判字號】    97,親,46
【裁判日期】    971202
【裁判案由】    否認子女
【裁判全文】
臺灣新竹地方法院民事判決                97年度親字第46號
原      告  丙○○
被      告  甲○○
            乙○○
上列當事人間請求否認子女事件，本院於民國97年11月18日辯論
終結，判決如下：
    主      文
確認被告乙○○非原告之女。
訴訟費用新台幣3,000元由被告負擔。
    事實及理由
一、原告主張：原告與被告甲○○係於民國（下同）64年間結婚
    ，惟原告於70年間即離開與被告甲○○同居之處所而分居，
    迄71年1月12日始與被告甲○○離婚；嗣被告甲○○於71年6
    月14日生下被告乙○○，是被告乙○○並非受胎自原告，應
    非原告之女，爰提起本訴等語，並聲明如主文所示。
二、被告均稱；被告乙○○確非被告甲○○與原告所生，而係被
    告甲○○與訴外人吳春池所生。
三、得心證之理由：
（一）按從子女出生日回溯第181日起至第302日止為受胎期間，
      又妻之受胎，係在婚姻關係存續中者，推定其所生子女為
      婚生子女，民法第1062條第1項、第1063條第1項定有明文
      。查原告與被告甲○○原係夫妻，嗣於71年1月12日離婚
      ，而被告乙○○係於71年6月14日出生之事實，業據原告
      提出戶籍謄本為證，堪信為真。從而被告乙○○之受胎，
      既在前開婚姻關係存續中，應推定被告乙○○為原告之婚
      生女。
（二）次按民法第一千零六十三條第一項關於婚生子女的推定，
      如夫妻之一方能證明子女非為婚生子女者，得提起否認之
      訴；前項否認之訴，夫妻之一方自知悉該子女非為婚生子
      女之時起二年內為之，96年5月23日修正公布施行之民法
      第1063條第2、3項固定有明文；惟夫妻已逾中華民國96年
      5月4日修正前之民法第1063條第2項規定所定期間，而不
      得提起否認之訴者，得於修正施行後二年內提起之，亦為
      96年5月23日增訂公布之民法親屬施行法第8條之1所明定
（三）查原告提起本件訴訟係在97年10月13日，是其提起本件訴
      訟顯未逾法定得提起否認之訴之期間。而原告主張被告乙
      ○○並非其婚生女之事實，業據其提出財團法人長庚紀念
      醫院親子鑑定報告為證，並為被告所自承，復經證人吳春
      池證述在卷，依前揭鑑定報告所載，認(1)不能排除吳春池
      與乙○○之親子關係。(2)累積親子關係係數（CPI）為171
      ,335.23。就是說「吳春池是乙○○之的親生父親」這一
      個可能性與「任何中國男人偶然具有是乙○○的親生父親
      所必須具備的基因半型（Obligatory genes）」這一個可
      能性相比，大約為171, 335.23倍。(3)親子關係概率為99.
      0000000%。也就是說吳春池與乙○○之父女關係確定率為
      99.0000000%。因此「吳春池是乙○○的親生父親」這一
      個假設由此次測試已實務上可以證實。準此，被告乙○○
      既係原告與訴外人吳春池所生，應可認被告乙○○非原告
      之女自明。綜上所述，被告乙○○既非原告之女，原告復
      於96年5月23日修正公布施行之日起二年內提起本件訴訟
      ，揆諸前開說明，於法洵屬有據，應予准許。
四、訴訟費用負擔之依據：民事訴訟法78條。
中    華    民    國    97    年    12    月    2     日
                  家事法庭  法  官  張百見
上正本證明與原本無異
如對本判決上訴，須於判決送達後20日內向本院提出上訴狀。
                            書記官  呂聖儀
中    華    民    國    97    年    12    月    2     日


司法院資訊處製作；財團法人民間司法改革基金會備份。
